【裁判字號】    95,訴,222
【裁判日期】    950421
【裁判案由】    違反毒品危害防制條例
【裁判全文】
臺灣雲林地方法院刑事判決               95年度訴字第222號
公  訴  人  臺灣雲林地方法院檢察署檢察官
被      告  乙○○
                    （現於臺灣臺中女子監獄執行中）
上列被告因違反毒品危害防制條例案件，經檢察官提起公訴（94
年度毒偵字第1904號），及公訴檢察官當庭擴張犯罪事實（95年
毒偵字162 號），被告於本院準備程序進行中，就被訴事實為有
罪之陳述，經合議庭裁定由受命法官獨任進行簡式審判程序，茲
判決如下：
    主  文
乙○○連續施用第壹級毒品，處有期徒刑捌月。
扣案之第壹級毒品海洛因壹包（淨重零點柒公克）及其包裝袋
（重零點公克）沒收銷燬之。注射針筒壹支沒收之。
    事實及理由
一、犯罪事實：
    乙○○前因施用第一級毒品案件，經觀察、勒戒後，認無繼
    續施用毒品傾向，於民國（下同）93年10月21日出所。又因
    施用第一級毒品，經本院（94年度訴字第578 號判決）於94
    年9 月19日判處有期徒刑7 月確定。尚未入監服刑前，仍不
    知悔改，竟基於施用第一級毒品海洛因之概括犯意，自94年
    8 月31日上開判決宣示後某日起至94年12月20日11時止，在
    雲林縣斗六市某路邊、在二崙鄉○○村○○路1 之3 號自家
    裡、西螺公園等處，以將海洛因摻水置入針筒內注射手臂之
    方式，約二、三天施用一次之頻率，施用第一級毒品海洛因
    多次，嗣於於94年9 月29日上午10時15分許，在雲林縣西
    螺鎮○○○路105 巷34號旁之產業道路查獲，經採集其尿液
    送驗呈「嗎啡陽性」反應。於94年12月24日在彰化縣北斗
    鎮○○路北斗家商前為警盤查時，當場查獲毒品海洛因1 小
    包（淨重0.37公克）、已使用之注射針筒1 支。並採尿送驗
    呈現「嗎啡陽性」反應。
二、認定事實之證據：
  (一)被告對於上述事實坦白承認。
  (二)臺灣檢驗科技股份有限公司濫用藥物尿液檢驗報告。
  (三)尿液送檢真實姓名對照表。
  (四)臺灣雲林地方法院檢察署93年度毒偵字第1262號不起訴處分
    書、全國施用毒品案件紀錄表、本院94年度訴字第578 號判
    決。
三、論罪科刑：
  (一)核被告所為，係犯毒品危害防制條例第10條第1 項之施用第
    一級毒品罪。被告施用毒品前之持有毒品低度行為，已為施
    用之高度行為吸收，不再論以持有罪。
  (二)被告多次施用第一級毒品，時間緊接，犯罪構成要件相同，
    顯係基於概括犯意反覆為之，為連續犯，均應加重其刑。
  (三)爰審酌：被告自93年間開始有毒品觀察勒戒記錄以來，曾
    因轉讓毒品，94年3 月31日被本院（93年訴字652 號判決）
    判處有期徒刑1 年6 月，緩刑4 年。但緩刑期內，仍再度因
    施用毒品經本院（94年訴字578 號判決）判處有期徒刑7 月
    ，94年8 月31日甫經宣判，仍我行我素，繼續施用毒品，未
    曾下定決心戒毒。被告高職肄業，自述因家境不好，曾擔
    任檳榔西施。交友不慎染上毒癮，經觀察勒戒仍不能戒除，
    意志力薄弱，且已因吸毒導致身染重病，付出最昂貴的代價
    。被告驗得毒品濃度指數不低，又二、三天使用一次，使
    用毒品頻繁，施用毒品足以造成神經方面之損害，並容易引
    起財產、暴力方面之犯罪，被告於犯罪後坦承犯行，態度
    良好等一切情狀，量處如主文所示之刑。
  (四)按查獲之第一、二級毒品，不問屬於犯人與否，均沒收銷燬
    之，毒品危害防制條例第18條第1 項前段分別定有明文。又
    包裝毒品之分裝袋，沾染毒品粉末後無法完全分離，應一併
    宣告沒收銷燬之。況且沒收實務上，也不可能先將包裝袋與
    毒品洗清分離後，才予分別「沒收銷燬之」「沒收之」。本
    案94年12月24日扣案之疑似海洛因1 小包，經送法務部調查
    局鑑定結果，含海洛因成分，係屬第一級毒品，此有法務部
    調查局95年2 月21日調科壹字第140012555 號鑑定通知書附
    卷可稽。因此依毒品危害防制條例第18條第1 項前段規定，
    宣告沒收銷燬之。
  (五)扣案注射針筒1 支，被告承認為其所有，此乃以醫療用品臨
    時代用之器具，應非「專供施用毒品之器具」，但屬供犯罪
    所用之工具，另依刑法第38條第1 項第2 款沒收之。
四、適用之法律：
  (一)程序法方面：刑事訴訟法第273 條之1 、第310 條之2 、第
    454條第1 項。
  (二)實體法方面：毒品危害防制條例第10條第1 項、第18條第1
    項前段，刑法第11條前段、第56條、第38條第1 項第2 款。
本案經檢察官甲○○到庭執行職務。
中    華    民    國    95    年    4     月    21    日
                  刑事第四庭    法  官  葉明松
以上正本證明與原本無異
如不服本判決，應於送達後10日內，向本院提出上訴狀。（須附
繕本）
                                書記官  顏錦清
中    華    民    國    95    年    4     月    21    日
附錄本案論罪法條：
毒品危害防制條例第10條
施用第一級毒品者，處 6 月以上 5 年以下有期徒刑。
施用第二級毒品者，處 3 年以下有期徒刑。
毒品危害防制條例第18條：
查獲之第一、二級毒品及專供製造或施用第一、二級毒品之器具
，不問屬於犯人與否，均沒收銷燬之；查獲之第三、四級毒品及
製造或施用毒品之器具，無正當理由而擅自持有者，均沒入銷燬
之。但合於醫藥、研究或訓練之用者，得不予銷燬。
前項合於醫藥、研究或訓練用毒品或器具之管理辦法，由法務部
會同行政院衛生署定之。


司法院資訊處製作；財團法人民間司法改革基金會備份。
